臺灣嘉義地方法院刑事裁定
111年度聲字第787號
聲  請  人  臺灣嘉義地方檢察署檢察官
受  刑  人  莊淵竹



上列聲請人因受刑人數罪併罰有2裁判以上，聲請定其應執行之
刑（110年度執字第2467號），本院裁定如下：
    主  文
莊淵竹所犯附表所示之罪，所處有期徒刑部分，應執行有期徒刑
伍年。
    理  由
一、聲請意旨略以：受刑人莊淵竹因違反藥事法等案件，先後經
    法院判決確定，應依刑法第53條、第51條第5款規定定其應
    執行之刑，爰依刑事訴訟法第477 條第1項聲請裁定等語。
二、按數罪併罰，有2裁判以上者，依刑法第51條之規定，定其
    應執行之刑；宣告多數有期徒刑者，於各刑中之最長期以上
    ，各刑合併之刑期以下定其刑期，但不得逾30年。同法第53
    條、第51條第5款分別定有明文。又刑法第50條規定：「裁
    判確定前犯數罪者，併合處罰之。但有下列情形之一者，不
    在此限：一、得易科罰金之罪與不得易科罰金之罪。二、得
    易科罰金之罪與不得易服社會勞動之罪。三、得易服社會勞
    動之罪與不得易科罰金之罪。四、得易服社會勞動之罪與不
    得易服社會勞動之罪。」「前項但書情形，受刑人請求檢察
    官聲請定應執行刑者，依第51條規定定之。」而本件屬刑法
    第50條第1項但書之情形，並經受刑人於判決確定後請求檢
    察官聲請定應執行刑，有定刑聲請書影本1份附卷可稽（見
    本院卷第7頁），程序上並無不合，先予敘明。再依刑事訴
    訟法第477條第1項規定，依刑法第53條及第54條應依刑法第
    51條第5款至第7款之規定，定其應執行之刑者，由該案犯罪
    事實最後判決之法院之檢察官，聲請該法院裁定之。
三、經查，本件受刑人前因犯附表編號1所示之罪，經本院判刑
    確定，而受刑人於前揭判決確定前，另犯附表編號2至7所示
    之罪，亦分別經本院判刑確定，均詳如附表所載，且有各該
    判決書及臺灣高等法院被告前案紀錄表附卷可稽。而本院為
    上開犯罪事實最後判決之法院，茲由臺灣嘉義地方檢察署檢
    察官聲請就受刑人上開所判處之徒刑部分定其應執行之刑，
    本院審核各有關案卷判決後認聲請為正當。審酌受刑人於數
    月內觸犯附表所示毒品、藥事法等案件之犯罪類型、動機、
    情節、次數、對刑度之意見（見本院卷第7頁）等一切情狀
    ，定其應執行之刑。又部分附表中之罪雖得為易科罰金或易
    服社會勞動，但與其他不得易科罰金或易服社會勞動之罪合
    併定應執行之刑結果，已不得易科罰金或易服社會勞動。此
    外，原確定判決中關於沒收部分，均不在本件定應執行刑之
    列，應合併執行，均併此敘明。
據上論斷，應依刑事訴訟法第477條第1項，刑法第50條、第53條
、第51條第5款，裁定如主文。
中　　華　　民　　國　　111 　年　　9 　　月　　26　　日
                  刑事第三庭  法　官　吳育霖
以上正本證明與原本無異。
如不服本裁定，應於收受送達後五日內向本院提出抗告狀。
                              書記官  戴睦憲
中　　華　　民　　國　　111 　年　　9 　　月　　26　　日
附表：
（本院簡稱嘉義地院、臺灣嘉義地方檢察署簡稱嘉義地檢，宣告
刑僅列徒刑部分）
編　　　　　號  1 2 3 罪　　　　　名  違反毒品危害防制條例 違反毒品危害防制條例 違反毒品危害防制條例 宣　　告　　刑  有期徒刑6月，如易科罰金，以新臺幣1,000元折算1日 二罪，均有期徒刑6月，如易科罰金，以新臺幣1,000元折算1日 有期徒刑3年8月 犯　罪　日　期  108年11月12日 109年03月07日、16日 108年11月15日 偵查(自訴)機關 年　度　案　號  嘉義地檢109年度毒偵字第72號 嘉義地檢109年度毒偵字第402號 嘉義地檢109年度偵字第2325號 最　後 事實審 法　　院 嘉義地院 嘉義地院 嘉義地院  案　　號 109年度嘉簡字第213號 109年度嘉簡字第708號 109年度訴字第624、677號  判決日期 109年02月21日 109年06月08日 110年02月25日 確　定 判　決 法　　院 嘉義地院 嘉義地院 嘉義地院  案　　號 109年度嘉簡字第213號 109年度嘉簡字第708號 109年度訴字第624、677號  確定日期 109年03月23日 109年07月17日 110年07月29日  備註   附表編號1至2所示案件並經本院110年度聲字第380號裁定應執行有期徒刑1年3月，如易科罰金，以新臺幣1,000元折算1日確定  附表編號3至6所示案件並經該判決定應執行有期徒刑4年2月確定 

編　　　　　號  4 5 6 罪　　　　　名  違反毒品危害防制條例 違反毒品危害防制條例 違反毒品危害防制條例 宣　　告　　刑  有期徒刑3年8月 有期徒刑3年8月 有期徒刑1年10月 犯　罪　日　期  108年11月23日 108年11月21日 108年11月20日 偵查(自訴)機關 年　度　案　號  嘉義地檢109年度偵字第2325號 嘉義地檢109年度偵字第2325號 嘉義地檢109年度偵字第2325號 最　後 事實審 法　　院 嘉義地院 嘉義地院 嘉義地院  案　　號 109年度訴字第624、677號 109年度訴字第624、677號 109年度訴字第624、677號  判決日期 110年02月25日 110年02月25日 110年02月25日 確　定 判　決 法　　院 嘉義地院 嘉義地院 嘉義地院  案　　號 109年度訴字第624、677號 109年度訴字第624、677號 109年度訴字第624、677號  確定日期 110年07月29日 110年07月29日 110年07月29日 備註   附表編號3至6所示案件並經該判決定應執行有期徒刑4年2月確定   

編　　　　　號  7   罪　　　　　名  藥事法   宣　　告　　刑  有期徒刑5月   犯　罪　日　期  109年03月14日   偵查(自訴)機關 年　度　案　號  嘉義地檢109年度偵字第2325號   最　後 事實審 法　　院 嘉義地院    案　　號 109年度訴字第624、677號    判決日期 110年02月25日   確　定 判　決 法　　院 嘉義地院    案　　號 109年度訴字第624、677號    確定日期 110年07月29日   備註     
（以下空白）